【裁判字號】    97,小上,66
【裁判日期】    970915
【裁判案由】    清償債務
【裁判全文】
臺灣臺北地方法院民事裁定              97年度小上字第66號
上  訴  人  甲○○
被 上訴 人  富邦資產管理股份有限公司
法定代理人  陳紹興
上列當事人間請求清償債務事件，上訴人對於中華民國97年3 月
14日本院臺北簡易庭96年度北小字第5350號第一審判決提起上訴
，本院裁定如下：
    主  文
上訴駁回。
第二審訴訟費用新臺幣壹仟伍佰元由上訴人負擔。
    理  由
一、按對於小額程序第一審判決提起上訴，其上訴狀內未表明上
    訴理由者，上訴人應於提起上訴後20日內，提出理由書於原
    第一審法院，未提出者，法院毋庸命其補正，由原第一審法
    院以裁定駁回之，此觀民事訴訟法第436條之32第2項準用同
    法第471條第1項規定自明。次按對於小額程序第一審裁判之
    上訴，非以其違背法令為理由，不得為之。又上訴狀內應記
    載上訴理由，表明：(1)原判決所違背之法令及其具體內容。
    (2)依訴訟資料可認為原判決有違背法令之具體事實，同法第
    436條之24第2項、第436條之25分別定有明文。另依民事訴
    訟法第436條之32第2項準用同法第468條、第469條第1款至
    第5款之規定，判決不適用法規或適用不當者，為違背法令
    ；判決有同法第469條第1款至第5款情形之一者，為當然違
    背法令。當事人對於小額程序之第一審判決提起上訴，如以
    判決有民事訴訟法第468條規定不適用法規或適用法規不當
    為理由者，其上訴狀或理由書應有具體之指摘，並揭示該法
    規之條項或其內容。若係成文法以外之法則，應揭示該法則
    之旨趣。倘為司法院解釋或最高法院之判例，則應揭示該判
    解之字號或其內容。如以民事訴訟法第469條第1款至第5款
    情形為理由時，其上訴狀或理由書，應揭示合於該條款之事
    實。上訴狀或理由書如未依此項方法表明，或其所表明者，
    顯與上開法條規定之情形不相合時，即難認已對小額程序第
    一審判決之違背法令有具體之指摘，其上訴自難認為合法，
    最高法院71年臺上字第314號判例可資參照。因之，對於小
    額程序之第一審判決上訴，非主張原判決違背法令以為上訴
    理由，即屬不應准許，自應認為不合法而駁回之。
二、本件上訴人於民國97年4月1日提起上訴，有蓋有本院收文戳
    記之上訴狀在卷可憑。其上訴理由略以：原判決所載被告就
    其簽名之真正並不爭執，與事實不符，及原審法院以肉眼比
    對上開簽名與系爭信用卡申請書上之簽名結果，二者應係出
    自同一人之手之認定太草率云云。惟核其內容，上訴人僅就
    原審取捨證據認定事實任加指摘，並未具體指出原判決違背
    法規、解釋、判決之條項、字號及內容，或違背法則之旨趣
    ，自不得謂已合法表明上訴理由；且就整體訴訟資料亦無從
    認定原判決有何違背法令之具體事實，難認已於上訴狀內依
    法表明原審判決如何具體違背法令，揆諸前揭說明，應認上
    訴人提起本件上訴，未具上訴之合法程式，其上訴自難認為
    合法，依法應予駁回。
三、本件訴訟費用額為第二審裁判費新臺幣1,500 元。
四、據上論結，本件上訴為不合法，依民事訴訟法第436條之32
    第1項、第2項、第436條之19第1項、第444條第1項前段、第
    95條、第78條，裁定如主文。
中    華    民    國    97    年    9     月    15    日
                 民事第三庭    審判長法  官  丁蓓蓓
                                     法  官  孫正華
                                     法  官  魏式瑜
以上正本係照原本作成
不得抗告。
中    華    民    國    97    年    9     月    15    日
                                     書記官  高雲龍


司法院資訊處製作；財團法人民間司法改革基金會備份。
